【裁判字號】    97,聲,886
【裁判日期】    970731
【裁判案由】    限期行使權利
【裁判全文】
臺灣臺南地方法院民事裁定               97年度聲字第886號
聲  請  人  香港商香港上海豐銀行股份有限公司
法定代理人  丙○○
代  理  人  甲○○
相  對  人  大西洋肉品有限公司
法定代理人  乙○○
上列當事人間因本院97年度存字第 496號擔保提存事件，聲請人
聲請通知相對人限期行使權利，本院裁定如下：
    主  文
相對人應於本裁定送達後二十日內，就其因本院九十七年度執全
字第四三七號假扣押執行所受損害，向聲請人行使權利，並向本
院提出為行使權利之證明。
聲請程序費用由相對人負擔。
    理  由
一、按訴訟終結後，供擔保人得聲請法院通知受擔保利益人於一
    定期間內行使權利，並向法院為行使權利之證明，民事訴訟
    法第104條第1項第3款定有明文。
二、本件聲請意旨略以：第三人中華商業銀行股份有限公司（以
    下簡稱中華商業銀行）與相對人間假扣押事件，第三人中華
    商業銀行前遵本院97年度裁全字第 202號民事假扣押裁定，
    為擔保假扣押，曾提供交通銀行開發金融債券第20期第2次5
    年期債券，面額新臺幣（下同）100,000元，計2紙，票號BD
    00344至BD00345，合計 200,000元為擔保，並以本院97年度
    存字第 496號擔保提存事件提存在案。茲因聲請人業已於97
    年 3月29日概括承受第三人中華商業銀行之資產、負債及營
    業，並依金融機構合併法第18條之規定，將債權讓與之通知
    公告於新聞紙，且聲請人業已撤回假扣押執行，訴訟程序業
    已終結，為此依民事訴訟法第 104條第1項第3款之規定，聲
    請通知相對人限期行使權利等語。
三、查聲請人主張之上開事實，業據提出與其所述相符之行政院
    金融監督管理委員會函文、債權讓與公告、本院97年度裁全
    字第202號民事假扣押裁定、97年度存字第496號提存書、撤
    回假扣押聲請狀（均影本）各 1份為證，並經本院依職權調
    取本院97年度執全字第 437號保全程序卷（含97年度裁全字
    第202號卷）、97年度存字第496號提存卷核閱屬實。則聲請
    人既已撤回假扣押執行，應認本件假扣押程序業已終結，而
    相對人迄未對聲請人行使權利，此亦經本院民事記錄科分案
    室查明屬實，有本院民事紀錄科查詢表 1紙在卷可稽。從而
    ，聲請人聲請通知相對人限期行使權利，尚無不合，自應准
    許。
四、依民事訴訟法第95條、第78條，裁定如主文。
中    華    民    國    97    年    7     月    31    日
                  民事第二庭    法  官  周紹武
上為正本係照原本作成
如對本裁定抗告須於裁定送達後10日內向本院提出抗告狀，並應
繳納抗告費新台幣1000元
中    華    民    國    97    年    7     月    31    日
                                書記官  余吉祥


司法院資訊處製作；財團法人民間司法改革基金會備份。
